臺灣基隆地方法院基隆簡易庭小額民事判決
110年度基小字第567號
原      告  國泰世紀產物保險股份有限公司

法定代理人  陳萬祥  
訴訟代理人  郭哲宏  
被      告  許博硯  


上列當事人間損害賠償事件，本院於民國110 年3 月17日辯論終
結，判決如下：
    主      文
被告應給付原告新臺幣壹萬柒仟捌佰參拾伍元，及自民國一百一
十年二月二十六日起至清償日止，按週年利率百分之五計算之利
息。
訴訟費用新臺幣壹仟元由被告負擔。
本判決得假執行。但被告如以新臺幣壹萬柒仟捌佰參拾伍元為原
告預供擔保，得免為假執行。
    事實及理由
一、本件訴訟標的金額在新臺幣（下同）100,000 元以下，依民
    事訴訟法第403 條第1 項第11款規定，應先經調解；而被告
    於調解期日五日前，經合法通知，無正當理由而不到場，核
    無同法第386 條所列各款情形，爰依同法第436 條之12、第
    436 條之23、第436 條第2 項、第385 條第1 項前段規定，
    依原告之聲請，命即為訴訟之辯論，併准原告之聲請，由其
    一造辯論而為判決。
二、原告主張：
　　被告於民國109 年7 月14日上午11時50分左右，在基隆市○○
    區○○○路000 號附近，駕駛1500-L7 號車輛不慎，以致撞及
    訴外人立昀有限公司（下稱立昀公司）所有之AGV-5271號自
    用小客車（下稱系爭車輛）；因系爭車輛已向原告投保車體
    損失險，而上開保險事故亦係發生在保險期間，原告遂依保
    險契約給付必要修復費用總計17,835元（工資7,150 元、塗
    裝10,685元），從而依法取得代位求償之權。為此，爰依民
    法侵權行為以及保險代位之法律關係，提起本件損害賠償之
    訴，並聲明：被告應給付原告17,835元，及自起訴狀繕本送
    達之翌日起至清償日止，按週年利率5%計算之利息。
三、被告答辯：
    被告經合法通知，未於調解程序期日到場（而原告則聲請本
    院命即為訴訟之辯論），亦未提出書狀為任何聲明或陳述。
四、本院判斷：
  ㈠查被告於109 年7 月14日上午11時50分左右，在基隆市○○區○
    ○○路000 號附近，疏未注意車前狀況以及兩車並行之間隔，
    旋駕駛1500-L7 號車輛迴轉而欲往萬里之方向行駛，適有訴
    外人王適麒駕駛系爭車輛往萬里方向駛抵該處，被告駕駛車
    輛遂與系爭車輛之左側車身發生碰撞，導致系爭車輛受有車
    體損害，而系爭車輛則係訴外人立昀公司所有等事實，業據
    原告提出系爭車輛行車執照、基隆市警察局道路交通事故當
    事人登記聯單等件為證，並據本院職權查詢確認公路監理電
    子閘門紀錄暨向基隆市警察局第四分局函調事故資料確認屬
    實，有公路監理電子閘門查詢紙本、基隆市警察局第四分局
    110 年3 月2 日基警四分五字第1100402904號函暨A3類道路
    交通事故調查報告表、員警蒐證照片、大武崙派出所員警工
    作紀錄簿存卷為憑，兼之被告經本院合法通知，既未到庭爭
    執，亦未提出書狀表明證據或有利於己之答辯以供審酌，是
    依上開證據調查結果，堪信「被告駕駛車輛疏未注意車前狀
    況以及兩車併行之間隔」，即為上揭交通事故之肇事原因。
  ㈡按「汽車行駛時，駕駛人應注意車前狀況及兩車並行之間隔
    ，並隨時採取必要之安全措施，不得在道路上蛇行，或以其
    他危險方式駕車。」道路交通安全規則第94條第3 項訂有明
    文；又上開規定旨在保障公眾行車安全，核屬保護他人之法
    律，倘有違反，即應推定為有過失（民法第184 條第2 項規
    定參照）。本件被告疏未注意車前狀況以及兩車並行之間隔
    ，旋貿然迴轉以致擦撞系爭車輛，導致系爭車輛受有車體損
    害，則被告自已明確違反上揭規則而有過失。第按因故意或
    過失，不法侵害他人之權利者，負損害賠償責任；汽車、機
    車或其他非依軌道行駛之動力車輛，在使用中加損害於他人
    者，駕駛人應賠償因此所生之損害，民法第184 條第1 項前
    段、第191 條之2 前段亦有明定。本件被告既違反交通法規
    以致兩車發生擦擊如前，則被告之過失行為與系爭車輛之車
    體損害間，自有相當因果關係存在，準此，被告自應依法對
    系爭車輛之所有權人即訴外人立昀公司負損害賠償責任。
  ㈢按不法毀損他人之物者，被害人得請求賠償其物因毀損所減
    少之價額；又負損害賠償責任者，除法律另有規定或契約另
    有訂定外，應回復他方損害發生前之原狀。因回復原狀而應
    給付金錢者，自損害發生時起，加給利息。第一項情形，債
    權人得請求支付回復原狀所必要之費用，以代回復原狀。民
    法第196 條、第213 條定有明文；而被害人依民法第196 條
    請求賠償，並不排除民法第213 條至第215 條之適用。第按
    被保險人因保險人應負保險責任之損失發生，而對於第三人
    有損失賠償請求權者，保險人得於給付賠償金額後，代位行
    使被保險人對於第三人之請求權。但其所請求之數額，以不
    逾賠償金額為限。保險法第53條第1 項亦有明定。本件原告
    主張訴外人立昀公司業向原告投保車體損失險，系爭車禍即
    保險事故發生在保險期間，原告遂依保險契約之約定，給付
    系爭車輛之必要修復費用17,835元（工資7,150 元、塗裝10
    ,685元）等情，業據提出與其主張相符之國泰產險任意車險
    賠案簽結內容表、電子發票證明聯、匯豐汽車匯豐基隆廠鈑
    噴估價單為證，經核無訛。兼之系爭車輛修復所衍生之工資
    與塗裝，客觀上均非耗品而不生提列折舊之問題，是原告主
    張系爭車輛之必要修復費用合計17,835元（工資7,150 元、
    塗裝10,685元）等語，自有所本。從而，原告本於債權移轉
    之法律關係，請求被告賠償17,835元，亦屬有據。
五、從而，原告基於侵權行為及保險代位求償之法律關係，請求
    被告給付17,835元，及自起訴狀繕本送達翌日即110 年2 月
    26日起至清償日止，按週年利率5%計算之利息，為有理由，
    應予准許。
六、本判決係適用小額訴訟程序所為被告敗訴之判決，依民事訴
    訟法第436 條之20之規定，應依職權宣告假執行，併酌情宣
    告被告預供相當之擔保金額後，得免為假執行。
七、據上論結，本件原告之訴為有理由，依民事訴訟法第436 條
    之12、第436 條之19第1 項、第436 條之20、第436 條之23
    、第436 條第2 項、第385 條第1 項前段、第87條第1 項、
    第78條、第392 條第2 項，判決如主文。
中　　華　　民　　國　　110 　年　　3 　　月　　17　　日
                  基隆簡易庭法  官  王慧惠
以上正本係照原本作成。　　　　　　　　　
對於本件判決如有不服，應於收受送達後20日內向本院提出上訴
書狀，上訴於本院合議庭，並按他造當事人之人數附具繕本。
當事人之上訴，非以判決違背法令為理由不得為之，上訴狀應記
載上訴理由，表明下列各款事項：
㈠原判決所違背之法令及其具體內容。
㈡依訴訟資料可認為原判決有違背法令之具體事實。
如委任律師提起上訴者，應一併繳納上訴審裁判費。
中　　華　　民　　國　　110 　年　　3 　　月　　17　　日
                          書記官   姚安儒